最高法院刑事判決　　　　　　九十六年度台上字第七一六五號
上　訴　人　甲○○
上列上訴人因強盜案件，不服台灣高等法院台中分院中華民國九
十六年八月三十日第二審判決（九十六年度上訴字第一九０號，
起訴案號：台灣台中地方法院檢察署九十五年度偵字第一二九二
０號），提起上訴，本院判決如下：
    主  文
上訴駁回。
    理  由
按刑事訴訟法第三百七十七條規定，上訴於第三審法院，非以判
決違背法令為理由，不得為之。是提起第三審上訴，應以原判決
違背法令為理由，係屬法定要件。如果上訴理由狀並未依據卷內
訴訟資料，具體指摘原判決不適用何種法則或如何適用不當，或
所指摘原判決違法情事，顯與法律規定得為第三審上訴理由之違
法情形，不相適合時，均應認其上訴為違背法律上之程式，予以
駁回。本件原判決維持第一審論處上訴人甲○○加重強盜罪刑之
判決，駁回其在第二審之上訴。已詳認定犯罪事實之依據及憑
以認定之理由，並對上訴人否認犯罪之辯詞，如何不足採信，均
已依據卷內資料予以指駁及說明，從形式上觀察，原判決並無違
背法令情形。原判決依憑上訴人之自承，核與證人乙○○、李建
艎於偵查中之證述相符，復說明依據行政院衛生署立草屯療養院
之精神鑑定報告，上訴人行為時無刑法第十九條第一項、第二項
之情形【見原判決理由三（六）】，並有扣得強盜所得現金新台
幣一千七百五十元等物，作案用短刀一把、黑色手提袋一只等物
可憑，復有被害人乙○○領回遭搶財物之贓物認領保管單一份、
查獲現場照片二十一張、「臺灣巨蛋超商」監視器所拍攝到上訴
人強盜過程之錄影光碟一份暨一審勘驗筆錄一份、查獲現場位置
圖一份、上訴人所騎乘機車之車籍作業系統查詢資料一份等附卷
可稽，及其他調查證據取捨之結果（見原判決理由一），認定上
訴人確有本件犯行，摒棄不採上訴人所為之辯詞，經核其證據之
取捨及證明力之判斷於法均無不合，亦無判決理由不備之違誤。
上訴意旨仍執前詞謂伊對中槍毫無知覺，可見伊當時精神狀況異
常，應有刑法第十九條之適用云云，並質疑上揭鑑定機關之鑑定
，係就原判決理由一、三（六）已詳為論斷與說明之事項，再為
事實上爭執，殊非適法之第三審上訴理由。次按量刑輕重乃屬事
實審法院得依職權自由裁量之事項，倘其未有逾越法律所規定之
範圍，或濫用其權限，即不得任意指摘為違法，執為第三審上訴
理由。原判決已於理由四（一）中敘明上訴人因失眠過度服用精
神科藥物後，竟起意持刀強劫超商財物，造成被害人之財產損害
及心理傷害，惟因犯罪後，坦承強盜部分犯行，犯後態度尚佳，
且強劫財物業經發還被害人，減少被害人財產損失等一切情狀，
考量為免上訴人再度發生類似重大暴力犯罪，宜持續接受精神科
之治療評估，認為公訴人具體求處有期徒刑十年，稍嫌過重，從
輕量處有期徒刑七年八月，並未逾法定刑度，自不得遽指為違法
。其餘上訴意旨徒憑己意，對原審認事用法職權之適法行使，任
意指摘，顯與法定上訴第三審之形式要件不符，其上訴違背法律
上之程式，應予駁回。
據上論結，應依刑事訴訟法第三百九十五條前段，判決如主文。
中　　華　　民　　國　九十六　年　 十二 　月　 十三 　日
                      最高法院刑事第三庭
                          審判長法官  謝　家　鶴
                                法官  花　滿　堂
                                法官  陳　世　淙
                                法官  洪　佳　濱
                                法官  徐　昌　錦
      本件正本證明與原本無異
                                      書  記  官
中　　華　　民　　國　九十六　年　 十二 　月　二十七　日
                                                      Ｅ
